臺灣南投地方法院民事裁定
111年度簡聲抗字第5號
抗  告  人  吳永展  
相  對  人  富邦資產管理有限公司

法定代理人  洪主民  
上列當事人間聲請停止強制執行事件，抗告人對於民國111年3月
28日本院南投簡易庭111年度投簡聲字第7號裁定提起抗告，本院
裁定如下：
    主  文
抗告駁回。
抗告費用新臺幣壹仟元由抗告人負擔。
    理  由
一、按對於簡易程序之第一審裁定提起抗告，應以抗告狀表明對
    於原裁定不服之程度及應如何廢棄或變更之聲明，抗告人未
    依規定表明者，第二審法院應定期命補正，如逾期仍未補正
    ，第二審法院應以裁定駁回之，民事訴訟法第436條之1第3
    項準用同法第441條第1項第3款、第444條第1項、第444條之
    1第1項分別定有明文。
二、抗告意旨略以：抗告人與相對人間之債務案件，相對人在抗
    告人郵局扣押新臺幣（下同）10餘萬元，明顯超出債權本金
    一倍多，故相對人扣押之金額業已足夠作為本件抗告訴訟之
    擔保品金額。又抗告人一再要求相對人提供明細欠費，相對
    人卻遲不提供，明顯有債權不清之虞，顯有詐欺之事證，兩
    造間之債務乃相對人單方面主張，卻敷衍抗告人不予回應抗
    告人之要求，抗告人因此提出本件抗告。再兩造間債權除不
    應由相對人自行決定，超收本金、利息累加複利，況且該債
    權時效業已逾15年，抗告人有抗辯權，故依法提出抗辯權，
    請求抗告法院依法裁定保障抗告人之權利，以正法律公允、
    公平性原則等語。　　
三、經查，本件抗告人以其向本院南投簡易庭提起111年度投簡
    字第133號債務人異議之訴事件為由，聲請裁定停止本院111
    年度司執字第2643號執行事件之強制執行程序（下稱系爭強
    制執行程序），經原審認抗告人僅於聲請狀內記載本件債權
    罹於時效而提出抗辯，未記載任何有需停止執行之內容，且
    相對人所主張者屬金錢債權，並無難以回復之情狀，抗告人
    亦未說明對系爭強制執行程序對其而言有何難以回復原狀之
    情形，並駁回抗告人停止強制執行之聲請，業經本院核閱上
    開卷宗無訛。抗告人雖於民國111年4月8日具狀表示不服前
    開裁定，依法提起抗告，然除前揭內容外，未就本院南投簡
    易庭111年度投簡聲字第7號裁定（下稱原裁定）表明不服之
    程度及應如何廢棄或變更之聲明，抗告人之抗告不符法定程
    序甚明，本院因此於111年4月25日裁定命抗告人於5日內補
    正，應具狀表明對於原裁定不服之程度及應如何廢棄或變更
    之聲明，並於111年5月6日寄存送達抗告人，於10日後即111
    年5月16日發生送達效力，有送達證書在卷可稽，然抗告人
    逾期迄未補正，亦有本院收狀資料查詢清單可查，核上開規
    定，抗告人迄本件裁定作成前並未補正對原裁定應如何廢棄
    或變更之聲明，有違民事訴訟法第441條第1項第3款之規定
    ，依同法第436條之1第3項準用同法第444條第1項之規定，
    應予駁回。
四、據上論結，本件抗告為不合法，爰依民事訴訟法第495條之1
     第1項、第436條之1第3項、第444條第1項、第95條、第78
    條，裁定如主文。
中　　華　　民　　國　　111 　年　　6 　　月　　 1　　日
                    民事第一庭  審判長法  官  張毓珊
　　　　　　　　　　                  法  官  蔡志明
　　　　　　　　　　                  法  官  葛耀陽
以上正本係照原本作成。
本裁定不得再抗告。
中　　華　　民　　國　　111 　年　　6 　　月　　2 　　日
                                      書記官　黃婉淑